臺灣臺中地方法院刑事判決　96年度易緝字第88號
公　訴　人　臺灣臺中地方法院檢察署檢察官
被　　　告　丙○○
上列被告因加重竊盜案件，經檢察官提起公訴（九十五年度偵字
第六三六一號），被告於準備程序進行中就被訴事實為有罪之陳
述，本院合議庭裁定由受命法官獨任適用簡式審判程序審理，判
決如下：
    主    文
丙○○連續攜帶兇器竊盜，累犯，處有期徒刑捌月。扣案之螺絲
起子壹支沒收。
    犯罪事實
一、丙○○前因竊盜、妨害兵役、偽造文書等案件，經本院以九
    十年易字第三一○四號、九十二年沙簡字第三一九號判決有
    期徒刑十月、三月確定，於民國（下同）九十三年七月二十
    七日縮刑期滿執行完畢；復因竊盜案件，經本院以九十五年
    豐簡字第一○五號判決有期徒刑六月確定，現於臺灣臺中監
    獄執行中。
二、詎丙○○不知悔改，復基於意圖為自己不法之所有之概括犯
    意，連續持客觀上對於人之身體具危險性，足以為兇器之螺
    絲起子一支，先於九十五年三月九日十五時十分，在臺中縣
    石岡鄉○○街一號前，以該螺絲起子打破濬翊企業股份有限
    公司所有，由甲○○使用之車號二Ｖ－七二五七號休旅車駕
    駛座左側旁之玻璃後，進入該車內，竊取甲○○所有之外套
    、背心各一件及現金新臺幣一百二十五元得手，再於同日十
    五時十五分，在上揭地點，以上開螺絲起子，破壞乙○○所
    有車號五一八六－ＬＡ號自用小客車副駕駛座右側玻璃後，
    進入該車內，竊取ＮＯＫＩＡ手機一支及加油兌換券三十二
    張。得手後欲離去之際，為巡邏員警當場查獲。
三、案經臺中縣警察局東勢分局報請臺灣臺中地方法院檢察署檢
    察官偵查起訴。
    理    由
一、訊據被告丙○○對於前述連續破壞他人車窗、竊盜他人車內
    財物之事實坦承不諱，僅辯稱：扣案之現金一百二十五元係
    伊所有，並非竊盜所得云云。惟查被害人甲○○於警詢中明
    確指稱：伊置於車上之現金二百二十元亦同時失竊等語。核
    諸常情，一般人在車上置放少許現金，以備不時之需，係符
    合常情，且被害人甲○○與被告素不相識更無仇怨，並無誣
    陷被告之必要，所述應可採信，惟被告得手後欲離去之際，
    即為警查獲，所竊得之金錢應尚未花用，故被告實際竊得之
    現金應即為扣得之一百二十五元。此外復有被害人乙○○於
    警詢中之指述、臺中縣警察局東勢分局搜索扣押筆錄及扣押
    物品目錄表各一紙、被害人甲○○及被害人乙○○分別出具
    之贓物認領保管單各一紙、照片六張、查獲現場圖一張、車
    號二Ｖ－七二五七號自用小貨車行照影本一紙。、扣案之螺
    絲起子一支可證，事證明確，被告犯行洵堪認定。
二、按刑法於九十四年一月七日修正，於被告行為後之九十五年
    七月一日施行。修正後之刑法第二條第一項明定：「行為後
    法律有變更者，適用行為時之法律。但行為後之法律有利於
    行為人者，適用最有利於行為人之法律。」即「從舊從輕」
    原則。上開規定乃與刑法第一條罪刑法定主義契合，而貫徹
    法律禁止溯及既往原則，係規範行為後法律變更所生新舊法
    律比較適用之準據法，是刑法第二條本身雖經修正，但刑法
    第二條既屬適用法律之準據法，本身尚無比較新舊法之問題
    ，應一律適用裁判時之現行刑法第二條規定以決定適用之刑
    罰法律，先予辨明。又以本次刑法修正之比較新舊法，應就
    罪刑有關之共犯、未遂犯、想像競合犯、牽連犯、連續犯、
    結合犯，以及累犯加重、自首減輕暨其他法定加減原因（如
    身分加減）與加減例等一切情形，本於統一性及整體性原則
    ，綜其全部罪刑之結果而為比較，亦有最高法院九十五年度
    第八次刑庭會議決議可資參照。經查：
（一）關於累犯之規定，修正前刑法第四十七條規定「受有期徒
      刑之執行完畢，或受無期徒或有期徒刑一部之執行而赦免
      後，五年以內再犯有期徒刑以上之罪者，為累犯，加重本
      刑至二分之一」，而修正後之刑法第四十七條第一項則規
      定「受徒刑之執行完畢，或一部之執行而赦免後，五年以
      內故意再犯有期徒刑以上之罪者，為累犯，加重本刑至二
      分之一」。被告丙○○於本案，無論適用新法或舊法，均
      應論以累犯，故比較新舊法之結果，舊法對於被告並無不
      利。
（二）修正後刑法第五十六條規定，業已刪除連續犯之規定。故
      連續數行為而犯同一罪名，依修正前刑法第五十六條規定
      ，為連續犯，應以一罪論，僅得加重其刑；但依修正後規
      定，則已無連續犯可資適用，即應將各次犯行以數罪併合
      處罰。是此刪除雖非犯罪構成要件之變更，但顯已影響行
      為人刑罰之法律效果，自屬法律有變更，依修正後刑法第
      二條第一項規定比較新、舊法結果，仍應適用較有利於被
      告之行為時法律，即修正前刑法而論以連續犯。
（三）綜合上述各條文修正前、後之比較，以整體適用修正前刑
      法之相關規定，對被告較為有利，自應整體適用被告行為
      時即修正前之法律。
三、次按刑法第三百二十一條第一項第三款之攜帶兇器竊盜罪，
    係以行為人攜帶兇器竊盜為其加重條件；而所謂兇器，其種
    類並無限制，凡客觀上足對人之生命、身體、安全構成威脅
    ，具有危險性之兇器均屬之，且祇須行竊時攜帶此種具有危
    險性之兇器為已足，並不以攜帶之初有行兇之意圖為必要。
    本案被告丙○○所攜帶行竊即扣案之螺絲起子，為金屬製，
    質地堅硬，並供被告破壞汽車車窗以達行竊目的，確足以對
    人之生命、身體等造成危害，應屬兇器無誤，符合刑法第三
    百二十一條第一項第三款攜帶兇器竊盜之加重條件。是核被
    告丙○○所為，係犯刑法第三百二十一條第一項第三款之攜
    帶兇器加重竊盜罪。被告丙○○之二次竊盜犯行，時間緊接
    ，方法相同，觸犯構成要件相同之罪名，顯係基於概括犯意
    為之，為連續犯，應依修正前刑法第五十六條之規定以一個
    情節最重（依其犯罪方法及所得財物整體觀察，以第二次犯
    行情節較重）之攜帶兇器加重竊盜罪論，並加重其刑。被告
    曾因竊盜、妨害兵役、偽造文書等案件，經本院以九十年易
    字第三一○四號、九十二年沙簡字第三一九號判決有期徒刑
    十月、三月確定，於九十三年七月二十七日縮刑期滿執行完
    畢，有臺灣臺中地方法院檢察署刑案資料查註紀錄表、臺灣
    高等法院被告前案紀錄表在卷可稽。被告於執行完畢後五年
    內，故意再犯本件有期徒刑以上之罪，為累犯，依修正前之
    刑法第四十七條規定，加重其刑。爰審酌被告犯罪之動機、
    目的、手段，犯罪所生之危害、犯罪後之態度等一切情狀，
    分別量處如主文所示之刑。扣案之螺絲起子一支，為被告丙○○所有，供犯罪所用之物，業經被告供明在卷，應依刑法
    第三十八條第一項第二款之規定宣告沒收。另扣案之新臺幣
    一百二十五元，經本院調查結果，認應屬被害人甲○○被竊
    之物，應發還被害人甲○○，爰不為沒收之諭知，併此敘明
    。
三、依刑事訴訟法第二百七十三條之一第一項、第二百九十九條
    第一項前段、第三百十之二、第四百五十四條第一項，刑法
    第二條第一項、第三百二十一條第一項第三款、第三十八條
    第一項第二款，修正前刑法第五十六條、第四十七條，判決
    如主文。
四、如不服本案判決，得自收受送達之日起十日內向本院提出上
    訴狀（須附繕本）。
中　　華　　民　　國　　96　　年　　3　　月　　16　　日
                  刑事第六庭    法　官　林念祖
以上正本證明與原本無異。
                                書記官
中　　華　　民　　國　　96　　年　　3　　月　　16　　日
附錄本案論罪科刑法條全文
中華民國刑法第三百二十一條第一項第三款
犯竊盜罪而有左列情形之一者，處六月以上、五年以下有期徒刑
：
一　於夜間侵入住宅或有人居住之建築物、船艦或隱匿其內而
　　犯之者。
二  毀越門扇、牆垣或其他安全設備而犯之者。
三  攜帶兇器而犯之者。
四  結夥三人以上而犯之者。
五  乘火災、水災或其他災害之際而犯之者。
六  在車站或埠頭而犯之者。
前項之未遂犯罰之。
